# 陈版，实收资本审计

提问人：lxch119 时间：2016-08-30 00:01:18
陈版主及各位高人，遇到这么一个实务，A公司以 630 为时点股改准备申报新三板。 6 月 25 日，公司老股东增资 100 万。 增资业务是真实的，但是业务人员在银行缴款单上写成往来款了。企业已经账务处理确认为实收资本了。
可以确定是，无法取得银行回函说是投资款。也就是我们实收资本的审计程序中，拿不到验资报告 那么，疑问： 1.申报会计师，能否认可这 100 万新增实收资本？如果能，应该补充哪些资料？如果不能，请指出原因？ 2.如果不能，若该实收资本对财务报表影响不大，我们是否可以在附注中进行披露，减轻我们的责任？ 谢谢！

回答人：chenyiwei
不可以确认为实收资本，因为缺少形式要件。建议将该款项退回后重新汇入（注明用途为投资款），据此进行验资和审计确认。这可能需要推迟股改和申报的基准日。

提问人：lxch119 时间：2016-08-30 07:36:28
陈版，我们经常再说实质重于形式，这里为什么不能采用这个原则？投资协议，股东会决议，公司章程，加上股东的访谈或者承诺声明，都说这个股东要增资，这些资料也无法改变因为这个瑕疵而不能认定的情况？ 再假设：如果缴款单据上面没有填列资金性质或者用途，也不能认定实收资本？

回答人：chenyiwei
实收资本和注册资本的概念在公司法和很多其他法律法规中都有特殊的含义，公司法对出资也有严格的形式要求，所以对实收资本的确认应注意“法律形式优先”的原则，这也是我此前说过的验资业务与审计的不同之处。